dicts/gl_ES/gl_ES.aff
FLAG num
SFX 336  Y    16     #Verbo dicir
SFX 336  cir    go    cir
SFX 336  icir    ígo/666,100,103,104    cir
SFX 336  r    mos    ir
SFX 336  ir    ímos/666,100,103,104    ir
SFX 336  r    des    ir
SFX 336  ir    ídes/666,100,103,104    ir
SFX 336  cir    ga    cir
SFX 336  icir    íga/666,100,103,104    cir
SFX 336  cir    gas    cir
SFX 336  icir    ígas/666,100,103,104    cir
SFX 336  cir    gamos    cir
SFX 336  icir    ígamos/666,100,103,104    cir
SFX 336  cir    gades    cir
SFX 336  icir    ígades/666,100,103,104    cir
SFX 336  cir    gan    cir
SFX 336  icir    ígan/666,100,103,104    cir


SFX 337  Y    31     #Verbo dicir
SFX 337  r    ndo    ir
SFX 337  ir    índo/666,100,103,104    ir
SFX 337  icir    ito/10,14    cir
SFX 337  ir    ía/100,103,104    ir
SFX 337  ir    ías/100,103,104    ir
SFX 337  ir    iamos    ir
SFX 337  ir    iámos/666,100,103,104    ir
SFX 337  ir    iades    ir
SFX 337  ir    iádes/666,100,103,104    ir
SFX 337  ir    ían/100,103,104    ir
SFX 337  cir    rei/102,103    cir
SFX 337  cir    réi/666,104    cir
SFX 337  cir    ras/666,100,103    cir
SFX 337  cir    rás/104    cir
SFX 337  cir    ra/666,100,103    cir
SFX 337  cir    rá/104    cir
SFX 337  cir    remos    cir
SFX 337  cir    rémos/666,100,103,104    cir
SFX 337  cir    redes    cir
SFX 337  cir    rédes/666,100,103,104    cir
SFX 337  cir    ran/666,100,103    cir
SFX 337  cir    rán/104    cir
SFX 337  cir    ría/100,103,104    cir
SFX 337  cir    rías/100,103,104    cir
SFX 337  cir    riamos    cir
SFX 337  cir    riámos/666,100,103,104    cir
SFX 337  cir    riades    cir
SFX 337  cir    riádes/666,100,103,104    cir
SFX 337  cir    rían/100,103,104    cir
SFX 337  r    de    ir
SFX 337  ir    íde/666,100,103,104    ir


SFX 338  Y    15     #Verbo dicir (dicir e dixer)
SFX 338  r    r/100,103    r
SFX 338  ir    ír/666,104    ir
SFX 338  er    ér/666,104    er
SFX 338  0    es    r
SFX 338  ir    íres/666,100,103,104    ir
SFX 338  er    éres/666,100,103,104    er
SFX 338  0    mos    r
SFX 338  ir    írmos/666,100,103,104    ir
SFX 338  er    érmos/666,100,103,104    er
SFX 338  0    des    r
SFX 338  ir    írdes/666,100,103,104    ir
SFX 338  er    érdes/666,100,103,104    er
SFX 338  0    en    r
SFX 338  ir    íren/666,100,103,104    ir
SFX 338  er    éren/666,100,103,104    er


SFX 339  Y    30     #Verbo dicir (Raíz dixer)
SFX 339  r    n    r
SFX 339  ixer    íxen/666,100,103,104    r
SFX 339  r    ches    r
SFX 339  er    éches/666,100,103,104    r
SFX 339  er    o    r
SFX 339  ixer    íxo/666,100,103,104    r
SFX 339  r    mos    r
SFX 339  er    émos/666,100,103,104    r
SFX 339  r    stes    r
SFX 339  er    éstes/666,100,103,104    r
SFX 339  0    on    r
SFX 339  er    éron/666,100,103,104    r
SFX 339  0    a    r
SFX 339  er    éra/666,100,103,104    r
SFX 339  0    as    r
SFX 339  er    éras/666,100,103,104    r
SFX 339  0    amos    r
SFX 339  0    ámos/666,100,103,104    r
SFX 339  0    ades    r
SFX 339  0    ádes/666,100,103,104    r
SFX 339  0    an    r
SFX 339  er    éran/666,100,103,104    r
SFX 339  r    se    r
SFX 339  er    ése/666,100,103,104    r
SFX 339  r    ses    r
SFX 339  er    éses/666,100,103,104    r
SFX 339  er    ésemos/100,103,104    r
SFX 339  er    ésedes/100,103,104    r
SFX 339  r    sen    r
SFX 339  er    ésen/666,100,103,104    r

SFX 340  Y    58     #Verbo vir
SFX 340  r    ndo    ir
SFX 340  ir    índo/666,100,103,104    ir
SFX 340  ir    ido/10,14    ir
SFX 340  ir    eño    ir
SFX 340  ir    éño/666,100,103,104    ir
SFX 340  ir    és/100,103,104    ir
SFX 340  ir    én/100,103,104    ir
SFX 340  r    mos    ir
SFX 340  ir    ímos/666,100,103,104    ir
SFX 340  r    des    ir
SFX 340  ir    ídes/666,100,103,104    ir
SFX 340  r    ndes    ir
SFX 340  ir    índes/666,100,103,104    ir
SFX 340  ir    eñen    ir
SFX 340  ir    éñen/666,100,103,104    ir
SFX 340  r    ña    ir
SFX 340  ir    íña/666,100,103,104    ir
SFX 340  r    ñas    ir
SFX 340  ir    íñas/666,100,103,104    ir
SFX 340  r    ñamos    ir
SFX 340  ir    ñámos/666,100,103,104    ir
SFX 340  r    ñades    ir
SFX 340  ir    ñádes/666,100,103,104    ir
SFX 340  r    ñan    ir
SFX 340  ir    íñan/666,100,103,104    ir
SFX 340  r    rei/102,103    ir
SFX 340  r    réi/666,104    ir
SFX 340  r    ras/666,100,103    ir
SFX 340  r    rás/104    ir
SFX 340  r    ra/666,100,103    ir
SFX 340  r    rá/104    ir
SFX 340  r    remos    ir
SFX 340  r    rémos/666,100,103,104    ir
SFX 340  r    redes    ir
SFX 340  r    rédes/666,100,103,104    ir
SFX 340  r    ran/666,100,103    ir
SFX 340  r    rán/104    ir
SFX 340  r    ría/100,103,104    ir
SFX 340  r    rías/100,103,104    ir
SFX 340  r    riamos    ir
SFX 340  r    riámos/666,100,103,104    ir
SFX 340  r    riades    ir
SFX 340  r    riádes/666,100,103,104    ir
SFX 340  r    rían/100,103,104    ir
SFX 340  r    de    ir
SFX 340  ir    íde/666,100,103,104    ir
SFX 340  r    nde    ir
SFX 340  ir    índe/666,100,103,104    ir
SFX 340  ir    eña    ir
SFX 340  ir    éña/666,100,103,104    ir
SFX 340  ir    eñas    ir
SFX 340  ir    éñas/666,100,103,104    ir
SFX 340  ir    eñamos    ir
SFX 340  ir    eñámos/666,100,103,104    ir
SFX 340  ir    eñades    ir
SFX 340  ir    eñádes/666,100,103,104    ir
SFX 340  ir    eñan    ir
SFX 340  ir    éñan/666,100,103,104    ir


SFX 341  Y    15     #Verbo vir (vir e viñer)
SFX 341  r    r/100,103    r
SFX 341  ir    ír/666,104    ir
SFX 341  er    ér/666,104    er
SFX 341  0    es    r
SFX 341  ir    íres/666,100,103,104    ir
SFX 341  er    éres/666,100,103,104    er
SFX 341  0    mos    r
SFX 341  ir    írmos/666,100,103,104    ir
SFX 341  er    érmos/666,100,103,104    er
SFX 341  0    des    r
SFX 341  ir    írdes/666,100,103,104    ir
SFX 341  er    érdes/666,100,103,104    er
SFX 341  0    en    r
SFX 341  ir    íren/666,100,103,104    ir
SFX 341  er    éren/666,100,103,104    er


SFX 343  Y    1     #Verbos compostos vir (Raíz viñer)
SFX 343  iñer    ín/100,103,104    r

SFX 342  Y    2     #Verbo vir (Raíz viñer)
SFX 342  ñer    n/100,103    r
SFX 342  iñer    ín/666,104    r

SFX 344  Y    28     #Verbo vir (Raíz viñer)
SFX 344  r    ches    r
SFX 344  er    éches/666,100,103,104    r
SFX 344  iñer    eu/102,103    r
SFX 344  iñer    éu/666,104    r
SFX 344  r    mos    r
SFX 344  er    émos/666,100,103,104    r
SFX 344  r    stes    r
SFX 344  er    éstes/666,100,103,104    r
SFX 344  0    on    r
SFX 344  er    éron/666,100,103,104    r
SFX 344  0    a    r
SFX 344  er    éra/666,100,103,104    r
SFX 344  0    as    r
SFX 344  er    éras/666,100,103,104    r
SFX 344  0    amos    r
SFX 344  0    ámos/666,100,103,104    r
SFX 344  0    ades    r
SFX 344  0    ádes/666,100,103,104    r
SFX 344  0    an    r
SFX 344  er    éran/666,100,103,104    r
SFX 344  r    se    r
SFX 344  er    ése/666,100,103,104    r
SFX 344  r    ses    r
SFX 344  er    éses/666,100,103,104    r
SFX 344  er    ésemos/100,103,104    r
SFX 344  er    ésedes/100,103,104    r
SFX 344  r    sen    r
SFX 344  er    ésen/666,100,103,104    r

# ------------ REGRAS VERBOS PÓR E COMPOSTOS----------------
# pór/350 e por/351
# compostos de pór: pospor/350,351

SFX 350  Y    1     #Verbo pór e compostos
SFX 350  r    r/100,103,104    r

SFX 351  Y    45     #Verbo pór e compostos
SFX 351  r    ndo    or
SFX 351  or    óndo/666,100,103,104    or
SFX 351  r    mos    or
SFX 351  or    ómos/666,100,103,104    or
SFX 351  r    ndes    or
SFX 351  or    óndes/666,100,103,104    or
SFX 351  or    uña    or
SFX 351  or    úña/666,100,103,104    or
SFX 351  or    uñas    or
SFX 351  or    úñas/666,100,103,104    or
SFX 351  or    uñamos    or
SFX 351  or    uñámos/666,100,103,104    or
SFX 351  or    uñades    or
SFX 351  or    uñádes/666,100,103,104    or
SFX 351  or    uñan    or
SFX 351  or    úñan/666,100,103,104    or
SFX 351  0    ei/102,103    or
SFX 351  0    éi/666,104    or
SFX 351  0    ás/104    or
SFX 351  0    as/666,100,103    or
SFX 351  0    á/104    or
SFX 351  0    a/666,100,103    or
SFX 351  0    emos    or
SFX 351  0    émos/666,100,103,104    or
SFX 351  0    edes    or
SFX 351  0    édes/666,100,103,104    or
SFX 351  0    án/104    or
SFX 351  0    an/666,100,103    or
SFX 351  0    ía/100,103,104    or
SFX 351  0    ías/100,103,104    or
SFX 351  0    iamos    or
SFX 351  0    iámos/666,100,103,104    or
SFX 351  0    iades    or
SFX 351  0    iádes/666,100,103,104    or
SFX 351  0    ían/100,103,104    or
SFX 351  0    es    or
SFX 351  0    óres/666,100,103,104    or
SFX 351  0    mos    or
SFX 351  0    órmos/666,100,103,104    or
SFX 351  0    des    or
SFX 351  0    órdes/666,100,103,104    or
SFX 351  0    en    or
SFX 351  0    óren/666,100,103,104    or
SFX 351  r    nde    or
SFX 351  r    ónde/666,100,103,104    or
